【裁判字號】    89,易,1361
【裁判日期】    890817
【裁判案由】    偽造文書
【裁判全文】
臺灣桃園地方法院刑事判決                        八十九年度易字第一三六一號
    公  訴  人  台灣桃園地方法院檢察署檢察官
    被      告  甲○○
右列被告因偽造文書案件，經檢察官提起公訴（八十九年度偵字第五三五三號），本
院判決如左：
      主  文
甲○○共同變造國民身分證，足以生損害於公眾及他人，累犯，處有期徒刑參月，如
易科罰金，以參佰元折算壹日。
扣案之王雲玉國民身分證上變造部分即其上所貼甲○○照片壹張沒收之。
      事  實
一、甲○○曾於民國八十五年間因違反麻醉藥品管理條例案件，經本院八十六年八月
    十二日判處有期徒刑六月，如易科罰金，以銀元三百元折算一日，於同年十月一
    日確定，並於八十七年二月十二日易科罰金執行完畢。詎仍不知悔改，與姓名年
    籍不詳綽號「忠哥」之成年男子共同基於變造身分證之犯意聯絡，於八十九年四
    月五日晚間八時許，在桃園縣境內「長安加油站」附近，由甲○○將其本人之照
    片一張交予「忠哥」，「忠哥」遂當場將該張照片換貼於以不詳原因取得之「王
    雲玉」名義之身分證上，變造國民身分證一枚，足生損害於戶政機關對於國民身
    分證管理之正確性及王雲玉本人，隨後並將該變造完成之王雲玉名義身分證交予
    甲○○收執。嗣於八十九年四月六日上午十一時十分許，在桃園縣龜山鄉○○路
    八十七巷三弄五號甲○○之居所，為警執行搜索時查獲，並扣得前開換貼照片之
    變造身分證一枚。
二、案經桃園縣警察局八德分局報請台灣桃園地方法院檢察署檢察官偵查起訴。
      理  由
一、訊據被告甲○○固對於右揭時、地交付照片一張予「忠哥」，「忠哥」並當場以
    換貼該照片之方式，變造王雲玉名義之身分證後，交付予伊收受等情供承不諱，
    惟矢口否認有與「忠哥」共同變造身分證之犯意聯絡，辯稱係忠哥為炫耀其變造
    之技術而向伊索取照片一張，並非伊主動要求云云。然查身分證係供持有者證明
    個人身分資料之用，被告既提供照片一張以供變造之用，且於變造時在場，並進
    而收受該張王雲玉名義之變造身分證，足徵縱使忠哥係出於炫耀之意而變造身分
    證，然此僅屬犯罪之動機，尚無礙被告對於客觀上有變造身分證此等事實之認識
    ，亦難認此等變造行為核與被告之本意有違，此外，復有經換貼被告照片之王雲
    玉名義之國民身分証一枚扣案可資佐証，是被告所辯要屬卸責之詞，不足採信。
    故本件事證明確，被告犯行洵堪認定，應予依法論科。
二、按國民身分證雖係戶政機關製作之公文書，然其性質係屬證明品行、能力及相關
    事項之證明書，被告與「忠哥」共同加以換貼照片之變造行為，足以生損害於戶
    政機關對於國民身分證管理之正確性及王雲玉本人，核被告之所為，係犯刑法第
    二百十二條之變造國民身分證罪。被告就前揭犯行，與不詳姓名年籍綽號「忠哥
    」之成年男子間，有犯意之連絡及行為之分擔，為共同正犯。被告曾於八十五年
    間因違反麻醉藥品管理條例案件，經本院八十六年八月十二日判處有期徒刑六月
    ，如易科罰金，以銀元三百元折算一日，於同年十月一日確定，並於八十七年二
    月十二日易科罰金執行完畢，有台灣高等法院被告全國前案紀錄表一紙附卷可稽
    ，其於前案執行完畢後五年內再犯有期徒刑以上刑之本罪，為累犯，應加重其刑
    。爰審酌被告之犯罪動機乃出於一時好奇、犯罪所生危害尚非嚴重、犯罪後態度
    尚佳及被告之素行、品行、智識程度等一切情狀，量處如主文所示之刑，並諭知
    易科罰金之折算標準，以資懲儆。扣案之王雲玉身分證上之變造部分即其上所貼
    甲○○照片一張，為被告所有且係供犯罪所用之物，業據被告供承在卷，爰依刑
    法第三十八條第一項第二款之規定宣告沒收。至該身分證之其他部分則為真正，
    係王雲玉所有，非被告或該名不詳姓名年籍綽號「忠哥」共同正犯所有之物，無
    庸為沒收之宣告，附此敘明。
據上論斷，應依刑事訴訟法第二百九十九條第一項前段，刑法第二十八條、第二百十
二條、第四十七條、第四十一條、第三十八條第一項第二款，罰金罰鍰提高標準條例
第一條前段、第二條，判決如主文。
本案經檢察官呂理銘到庭執行職務。
中      華      民      國    八十九    年      八      月     十七     日
                              台灣桃園地方法院刑事第一庭
                                  法  官  林  恆  吉
右正本證明與原本無異。
如不服本判決，應於判決送達後十日內向本院提出上訴狀( 應附繕本 )，上訴於
臺灣高等法院。
                                    書記官   楊坤忠
中        華        民        國   八十九   年   八   月    二十五    日
附論罪科刑依據之法條
刑法第二百十二條
偽造、變造護照、旅券、免許證、特許證及關於品行、能力、服務或其他相類之證書
、介紹書，足以生損害於公眾或他人者，處一年以下有期徒刑，拘役或三百元以下罰
金。


司法院資訊處製作；財團法人民間司法改革基金會備份。
